臺灣桃園地方法院民事裁定
110年度亡字第35號
聲  請  人  臺灣桃園地方檢察署檢察官

上列聲請人聲請宣告失蹤人連寬林死亡事件，本院裁定如下： 
    主  文
一、准對連寬林（男，民國00年0 月0 日生，身分證統一編號：
    Z000000000號）為宣告死亡之公示催告。       
二、該失蹤人應於本公示催告最後揭示於法院公告處、資訊網路
     及其他適當處所之翌日起柒個月內，向本院陳報現尚生存
    ，如不陳報，本院將宣告其為死亡。   
  三、無論何人，凡知該失蹤人之生死者，均應於上開期間內，
    將 其所知之事實，陳報本院。
    理  由
一、聲請意旨略以：相對人即失蹤人連寬林係民國00年0 月0 日
    生，其戶籍設於桃園○○○○○○○○○0○○○○○○○○○○），並經龜山區
    戶政事務所查訪失蹤人未獲，失蹤人無配偶及子女，有弟妹
    ，除其妹連月英及連牡丹外，其餘均已歿，惟連月英（即李
    林月英）已出養，連牡丹自39年9 月2 日起已行方不明，復
    經新北○○○○○○○○○○○查訪失蹤人之侄子連聰仁稱：最後一次
    見到失蹤人是35年前左右，因連聰仁未提出相關證據佐證失
    蹤人已死亡，應認失蹤人屬行方不明迄今；再者，失蹤人前
    因涉犯詐欺案件曾入法務部○○○○○○○執行至72年7 月1 日出
    監，查無其領取國民身分證紀錄、且現查無前科、未在監所
    ，亦無入出境資料、全民健康保險投保紀錄、無殯葬設施使
    用紀錄、且其非桃園市政府社會局安置輔導之對象，是堪認
    失蹤人失蹤迄今生死不明，爰依法聲請准對失蹤人為死亡宣
    告等語。
二、按失蹤人失蹤滿7 年後，法院得因利害關係人或檢察官之聲
    請，為死亡之宣告；失蹤人為80歲以上者，得於失蹤滿3 年
    後，為死亡之宣告，民法第8 條第1 項、第2 項定有明文。
    又法院准許宣告死亡之聲請者，應公示催告；前項公示催告
    ，準用第130 條第3 項至第5 項之規定；公示催告應揭示於
    法院公告處、資訊網路及其他適當處所；法院認為必要時，
    並得命登載於公報或新聞紙，或用其他方法公告之；前開陳
    報期間，自揭示之日起，應有6 個月以上，但失蹤人滿百歲
    者，其陳報期間，得定為自揭示之日起二個月以上，家事事
    件法第156 條第1 項、第3 項亦有明定。
三、經查，上開事實業據聲請人提出行方不明且未列失蹤人口者
    親屬資料、戶籍資料、親屬鄰里長或鄰居訪查紀錄表、個人
    戶籍資料查詢結果、己身一親等資料查詢結果、龜山戶政10
    9 年12月18日桃市龜戶字第1090010846號函文、全國刑案資
    料查註表、完整矯正簡表、入出境資訊連結作業、全民健保
    資料查詢、桃園市政府社會局109 年10月29日桃社老字第10
    90093465號函文，桃園市政府殯葬管理所109 年1 月10日桃
    市殯字第第1090005925號函文等為證。另關係人即失蹤人之
    姪子連聰仁於本院訊問時證稱：伊最後一次見到失蹤人時，
    伊仍就讀國中，距今已30多年，據伊父親（已歿）稱失蹤人
    已死亡，伊不知是否有為失蹤人辦理殮葬等語，有本院110 
    年8 月4 日訊問筆錄在卷可稽。又經本院依職權調取相對人
    勞保投保資料、收入及所得資料，均查無相對人之勞保投保
    紀錄；且查失蹤人非榮民（眷）身份、名下無任何財產所得
    ，無申辦身分證換發或補發之紀錄，亦無領取社福津貼及機
    構安置輔導之紀錄。堪認聲請人之上開主張為真實。從而堪
    認失蹤人於72年7 月1 日出監後即生死不明，且失蹤至今已
    逾7 年，自應為宣告死亡之公示催告。
四、爰裁定如主文。
中　　華　　民　　國　　111 　年　　1 　　月　　6 　　日
                     家事法庭  法　官　 林曉芳

以上正本係就原本作成。
如不服本裁定應於送達後10日內向本院提出抗告狀，並應繳納抗
告費新台幣1000元。
中　　華　　民　　國　　111 　年　　1 　　月　　7 　　日
                               書記官   甘治平